ANDRES FELIPE

CONTACTO

tel: +57 314 209 9202

andresfelipedesarrollador@gmail.com

https://github.com/andresfelipe3112/portafolioAndresArg

SOBRE MÍ

Soy Analista de sistemas y desarrollador Front-end con 2 años de experiencia enfocado en desarrollo web y Mobile (React Native), Análisis y desarrollo Web Software. Tengo experiencia en la construcción de sites con tecnología Html5, CSS, SCSS, JavaScript, TypeScript, JSX, Grid, Flex, Animaciones, Maquetación responsive, consumo de API REST, "Crum" utilizando FrameWorks asociados como ReactJS & React Native "Cross Platform", uso de componentes y librerías externas como Redux para manejo de estados, Axios en conectividad, conocimientos en Angular y entorno NodeJS.

Me desempeñe en la industria digital por más de 4 años como optimizador de campañas de Google Ads y Facebook Ads;

EDUCACIÓN

ANALISTA DE SISTEMAS

(1 año y medio) 2016-2017 | Lógica y Bases de Programación Matemáticas y estadística Google Ads y Facebook Ads

BOOTCAMP DEVELOPER FULL STACK

2021 - 2022 | Node.js - TypeScript - Python - Express - Sql - MongoDB

BOOTCAMP DEVELOPER FRONT-END

2020-2021 Html - Css - JavaScript - ES6- React.js - Redux - Testing - GetApi | - React Native

EXPERIENCIA

ITGLOBERS Colombia (Jun 2020 - Nov 2021) Desarrollador Front-end React Native / React.js

- Integración de la plataforma React Native IOS y framework VTEX.
- Integración pasarela de pagos MercadoPago, Wampi y Nequi.
- integración de Google Maps con su API de geolocalización.
- Mantenimiento de la plataforma IOS en React Native con Platform
- Diseño y aplicación de interfaces visuales del carrito de compras.
- Autenticación con código de validación enviado a usuarios nuevos vía @

SPEED TO GROW S.A Buenos Aires (abril 2019 - Jul 2020) Desarrollador React Native / React Front-end

- Migración de app nativa ios/android a tecnología React Native desde cero
- Integración de autenticación vía correo electrónico.
- Interfaces gráficas con gráficos y estadísticas en React Native en ios (React Native)
- Integración de barra de navegación para la simplicidad en la búsqueda de productos con la api de Amazon (EEUU)

Google S.A Buenos Aires (2018 - May 2019) Optimizador de Paginas (SEO) con React.js

 Trabajé en Google ADS en las oficinas de Buenos Aires asesorando un promedio de 30 empresas por día, optimizando sus campañas, mejorando aspectos básicos como su página web creada con React.js, presupuestos y aplicando SEO para una búsqueda inteligente

ATENTO S.A Buenos Aires (2017 - 2018) Optimizador de campañas y presupuesto en Google Ads

 Optimizador de campañas, asesorando a más de 1000 clientes en toda América Latina en el algoritmo de ventas por conversión.

HABILIDADES FRONT-END

-HTML

-JavaScript

-Redux

Adobe Photoshop

-TypeScript

-JQuery

Adobe Ilustrator

-CSS

-ECMAScript6
-Testing / Node.is

esting / Node.js

-SASS -React.js

-React Native

Adobe Effects